臺灣桃園地方法院民事判決　　　　　　　93年度勞訴字第54號
原　　　　告　乙○○
　　　　　　　　　　　　　5號.
兼訴訟代理人　丙○○
被　　　　告　群祥電子股份有限公司
法定代理人　　甲○
上列當事人間請求給付工資等事件，於民國94年1 月31日辯論終
結，本院判決如下：
    主    文
被告應給付原告丙○○新台幣貳拾陸萬陸仟壹佰參拾元，及自民
國93年9月14日起至清償日止，按年息5％計算之利息。
被告應給付原告乙○○新台幣貳拾壹萬玖仟參佰貳拾伍元，及自
民國93年9 月14日起至清償日止，按年息5 ％計算之利息。
原告乙○○其餘之訴駁回。
訴訟費用由被告負擔95％，餘由原告乙○○負擔。
本判決原告勝訴部分得假執行。
原告乙○○其餘假執行之聲請駁回。
    事    實
甲、原告方面：
壹、聲明：
一、被告應給付原告丙○○新台幣（下同）266,130元，及自起
    訴狀繕本送達之翌日起至清償日止，按年息5％計算之利息
    。
二、被告應給付原告乙○○227,654元，及自起訴狀繕本送達之
    翌日起至清償日止，按年息5％計算之利息。
三、原告願供擔保，請准宣告假執行。
貳、陳述：
    原告均係受僱於被告之勞工，被告因經營不善，於民國92年
    8 月初關廠歇業，且未依約於同年月10日給付原告同年7 月
    份之薪資，而被告之關廠歇業行為顯係未經預告即片面終止
    兩造間之勞動契約，被告自應依勞動基準法（下稱勞基法）
    第16條第1 項、第3 項規定及第17條第1 款規定給付預告工
    資及資遣費給原告。又原告丙○○於92年7 月份未領之薪資
    為39,800元，且原告丙○○自88年5 月起受僱於被告，至92
    年8 月離職，年資共4 年又3 月，其離職前6 月之薪資，除
    其中2 個月為39,800元外，其餘4 個月均為48,000元，每月
    平均工資為45,266元（計算式：〔48,000×4 ＋39,800×2
    〕÷6 ＝45 ,266）， 可領取之預告工資為45,266元，可向
    被告請求4 個月之平均工資資遣費共181,064 元（計算式：
    45,2 66 ×4 ＝181,064）， 合計預告工資及資遣費共226,
    330 元。另原告乙○○未領之92年7 月份薪資為48,783 元
    ，且原告乙○○自89年9 月起受僱於被告，至92年8 月離職
    ，年資共2 年又11月，其離職前6 月之每月平均薪資為48,7
    83元，得請求20日之預告工資32,522元及3 個月平均工資之
    資遣費146,349 元（計算式：48,783×3 ＝146, 349），合
    計預告工資及資遣費共178,871 元。原告爰依民法第482 條
    、勞基法第16條第1 項、第3 項及第17條第1 款規定提起本
    件訴訟。
參、證據：提出公司變更登記表、
    1件、員工識別證2件、員工薪資明細表6件、存摺3件為證。
乙、被告方面：被告未於言詞辯論期日到庭，亦未提出書狀作何
    聲明或陳述。
    理    由
壹、本件被告經合法通知，未於言詞辯論期日到場，核無民事訴
    訟法第386 條所列各款情形，爰依原告之聲請，由其一造辯
    論而為判決。
貳、按訴訟送達後，原告不得將原訴變更或追加他訴，但擴張或
    減縮應受判決事項之聲明者，不在此限，民事訴訟法第255
    條第1 項第3 款定有明文。經查本件原告乙○○起訴時，請
    求被告給付243,915 元及法定遲延利息，嗣於94年1 月31日
    本院言詞辯論期日，當庭減縮16,261元即僅請求被告給付22
    7,654 元及其法定遲延利息，核與前開規定並無不合，自應
    准許。
參、次按當事人對於他造主張之事實，於言詞辯論時不爭執者，
    視同自認。但因他項陳述可認為爭執者，不在此限。當事人
    對於他造主張之事實，已於相當時期受合法之通知，而於言
    詞辯論期日不到場，亦未提出準備書狀爭執者，準用第1項
    之規定。分別為民事訴訟法第280 條第1 項、第3 項前段所
    明文。查本件原告均係受僱於被告之勞工，被告於92年8 月
    初未經預告即關廠歇業，且未依約於同年月10日給付原告丙
    ○○同年7 月份之薪資39,800元及原告乙○○薪資48,783元
    。又原告丙○○自88年5 月受僱於被告時起至92年7 月底止
    ，年資共4 年又3 月，其離職前6 月之薪資，其中2 個月為
    39,800元，其餘4 個月均為48,000元，每月平均工資為45,2
    66元。另原告乙○○自89年9 月受僱於被告時起至92年7 月
    底止，年資共2 年又11月，其離職前6 月之薪資，其中3 個
    月均為48,783元，另3 個月均為46,403元，每月平均薪資為
    47,593元之事實，業據原告提出與其所述相符之員工在職證
    明書1 件、員工識別證2 件、員工薪資明細表6 件、存摺3
    件為證。而記載原告上開主張之起訴狀繕本，業於93年9 月
    13日合法送達被告，有本院送達證書1 紙在卷可稽，被告既
    未於言詞辯論期日到場爭執，亦未提出書狀作何聲明或陳述
    ，依本院調查證據之結果，自堪信原告此部分之主張為真實
    。至原告乙○○主張其離職前6 個月之薪資及其每月平均薪
    資均為48,783元云云，則與其提出之存摺所顯示被告給付之
    薪資金額不符，自不可採。
肆、再按僱傭者，謂當事人約定，一方於一定或不定之期限內為
    他方服勞務，他方給付報酬之契約。報酬，應依約定之期限
    給付之。又雇主於歇業時得預告終止勞動契約。雇主依第11
    條規定終止勞動契約者，其預告期間依左列各款規定，一、
    繼續工作3 個月以上1 年未滿者，於10日前預告之。二、繼
    續工作1 年以上3 年未滿者，於20日前預告之。三、繼續工
    作3 年以上者，於30日前預告之。雇主未依第一項規定期間
    預告而終止契約者，應給付預告期間之工資。雇主依前條終
    止勞動契約者，應依左列規定發給勞工資遣費：一、在同一
    雇主之事業單位繼續工作，每滿1 年發給相當於1 個月平均
    工資之資遣費。二、依前款計算之剩餘月數，或工作未滿1
    年者，以比例計給之。未滿1 個月者以1 個月計。另給付有
    確定期限者，債務人自期限屆滿時起，負遲延責任。遲延之
    債務，以支付金錢為標的者，債權人得請求依法定利率計算
    之遲延利息，但約定利率較高者，仍從其約定利率。應付利
    息之債務，其利率未經約定，亦無法律可據者，週年利率為
    5 ％。民法第482 條、第486 條第1 項、勞基法第11條第1
    項第1 款、第16條第1 項、第3 項、第17條、民法第229 條
    第1 項、第233 條第1 項及第203 條分別定有明文。經查被
    告僱用原告為其服勞務，被告應按月於次月10日給付薪資予
    原告，核其性質應屬有約定給付報酬期限之僱傭契約，而被
    告既未依約給付92年7 月之薪資予原告，則原告請求被告給
    付原告丙○○39,800元及原告乙○○48,783元之薪資，均屬
    有據。又被告92年8 月初起即未再營業，基於有利於勞工之
    解釋原則，足見被告係以其歇業之行為默示終止兩造間之系
    爭勞動契約，自應依勞基法第16條、第17條及第39條規定給
    付預告工資及資遣費予原告。又原告丙○○之工作年資共4
    年又3 月，每月平均工資為45,266元；原告乙○○之工作年
    資共2 年又11月，每月平均薪資為47,593元，則依上開勞基
    法規定，被告應給付原告丙○○30日及原告乙○○20日之預
    告期間工資；另應給付原告丙○○4 又12分之3 個月及原告
    乙○○2 又12分之11個月之資遣費，依此計算，被告應給付
    原告丙○○之預告工資及資遣費共237,647 元（45,266÷30
    ×30＋45,266×4 ＋45,266×3 ÷12＝237,647 (小 數點以
    下四捨五入，下同)）； 給付原告乙○○之預告工資及資遣
    費共170,542 元（47,593÷30×20＋47,593×2 ＋47,593×
    11÷12＝170,542）， 是原告請求被告給付原告丙○○2263
    30元（按原告丙○○僅請求4 個月之資遣費）及原告乙○○
    170,542 元之預告工資及資遣費，同屬有據，原告乙○○超
    過上開數額之請求，則屬無稽。再查被告積欠原告之系爭預
    告工資及資遣費，依勞基法施行細則第8 條及第9 條規定，
    最遲應於被告歇業終止系爭勞動契約後滿30日即92年9 月初
    起負清償及遲延責任。從而原告依據民法第482 條、勞基法
    第17條、第16條第3 項規定，請求被告給付原告丙○○266,
    130 元、原告乙○○219,325 元，及均自起訴狀繕本送達被
    告之翌日即93年9 月14日起至清償日止，按年息5 ％計算之
    遲延利息，均有理由，應予准許；原告乙○○超過前開範圍
    之請求，則無理由，應予駁回。
伍、原告均陳明願供擔保，聲請宣告假執行，惟本判決原告勝訴
    部分所命之給付在500,000 元以下，爰依職權宣告假執行，
    原告該部分假執行之聲請自無必要，本院亦無庸為准駁之諭
    知；至原告乙○○其餘假執行之聲請，因其訴之駁回而失所
    依據，應併予駁回之。
據上論結，本件原告丙○○之訴為有理由，原告乙○○之訴為一
部有理由，一部無理由，依民事訴訟法第385 條第1 項前段、第
79條、第389 條第1 項第5 款，判決如主文。
中　　華　　民　　國　　94　　年　　2 　　月　　14　　日
                    勞工法庭    法　官　林雯娟
以上正本係照原本作成
如對本判決上訴，須於判決送達後20日內向本院提出上訴狀
中　　華　　民　　國　　94　　年　　2 　　月　　14　　日
                                書記官　簡維萍
